# 土地使用权评估增值问题

提问人：那片天空 0502 时间：2016-05-09 14:25:22
1 、企业在 2012 年对所取得的土地使用权进行评估增值2000w，按照2000w计入股本，并开始摊销。 2 、在 2015 年引进新股东收到现金投资后，冲销前期土地评估增值所占股本，且冲销相关摊销并调整以前年度未分配利润。 3 、相关土地增值款，企业认为应纳入其他应收款核算。相关会计处理是否合理，以及正确的处理方法。

回答人：chenyiwei
该事项应按前期差错更正的原则处理，即视同该差错从未发生过，从一开始就是按正确方法处理的。因此理论上应同步冲销当初虚增的股本。但在目前新三板挂牌前股改的操作实务中，很多企业和券商认为这样做导致以前年度报表中的股本与工商登记数不一致，因此不愿意冲减股本而是确认为其他应收款。该做法理论上并不合理，但目前似乎约定俗成了。